【裁判字號】    97,交抗,975
【裁判日期】    970805
【裁判案由】    違反道路交通管理處罰條例
【裁判全文】
臺灣高等法院交通事件裁定       97年度交抗字第961、975號
抗  告  人
即受處分人  甲○○
上列抗告人即受處分人因違反道路交通管理處罰條例案件，不服
臺灣士林地方法院，中華民國97年6 月30日裁定（原審案號：97
年度交聲字第491、492號），提起抗告，本院裁定如下：
    主  文
抗告駁回。
    理  由
一、抗告意旨略以：現在仰德大道不論是轉彎半徑較小或是筆直
    道路都是限速40公里。以前轉彎半徑較小的路段是限速30公
    里，為何現在改為40公里，和筆直的路段是一樣的呢？明顯
    以前轉彎半徑較小限速30公里是不當限速，同理現在限速40
    公里的地方也是限速不當，應為50公里。至於「坡度」較大
    之特殊路況需予考量，那高速公路泰山收費站附近坡度也比
    仰德大道高，也沒有降速，所謂坡度完全在胡說，沒有同一
    規則。而且泰山附近高速公路，速度那麼快都不需降速，那
    仰德大道筆直的路段更不需降速。所謂坡度較大之特殊路況
    需予考量完全是胡說。況且市區法定限速是50公里，為何要
    限縮。論肇事，不當的限速更容易肇事，因為很多車會超雙
    黃線來超車。這是極小的事，但對計程車而言，一張罰單需
    二天的營業才能賺到（現在太不景氣），難道需要我送監察
    院嗎？人民對法官太沒信心，法官不能太偏心，請原處分均
    撤銷等語。
二、經查：
  (一)按行車速度，依速限標誌或標線之規定，無速限標誌或標線
    者，行車時速不得超過50公里，道路交通安全規則第93條第
    1項第1款定有明文。次按汽車駕駛人，行車速度超過規定之
    最高時速，或低於規定之最低時速，除有第43條第1項第2款
    情形外，處1,200元以上2,400 元以下罰鍰，並記違規點數1
    點，復為道路交通管理處罰條例第40條、第63條第1項第1款
    所明定。又汽車駕駛人之行為經以科學儀器取得證據資料證
    明其行為違規，當場不能或不宜攔截製單舉發者，得逕行舉
    發，道路交通管理處罰條例第7條之2第1項第7款亦有明文。
  (二)查本件抗告人即受處分人甲○○所有之車號9D-460號營業小
    客車，分別於97年1月15日15時16分許、同年月25日7時53分
    許，行經最高速限為40公里之臺北市○○○道○ 段下山路段
    時，分別以時速51公里、52公里之速度超速行駛，經雷達測
    速照相儀器拍照存證後由警掣單逕行舉發等情，為抗告人所
    不否認，並有彩色採證照片2 幀附卷可稽；又查該雷達測速
    照相儀器業經經濟部標準檢驗局檢定合格，檢定日期為96年
    7月24日，有效期限至97年7月31日等情明確，有經濟部標準
    檢驗局雷達測速儀檢定合格證書1 紙附卷可憑（見臺灣士林
    地方法院97年度交聲字第491、492號卷第20、26頁），是以
    本件既經科學方法拍攝採證，復無證據證明該儀器有何等故
    障或誤判情事，所取得之證據資料，應認為正確無誤，本件
    抗告人違規之事實堪可認定。
  (三)又有關道路交通管理之實際標誌、標線、管制方法、手段，
    係屬行政機關依其職權所為裁量之行政措施或處分，除有重
    大、明顯瑕疵或其他違法情形外，尚非法院所得任意指摘或
    變更。本件抗告人抗告意旨所指現行仰德大道限速40公里之
    路段限速不當，應為50公里；復稱高速公路泰山收費站附近
    坡度比仰德大道高，亦沒有降速，行政機關所謂坡度之說完
    全在胡說云云，關於此等道路交通管理，主管機關既得於法
    令授權範圍內，基於權責為使道路能充分有效利用、維持交
    通秩序、保障道路使用人往來便利與安全之目的，而為必要
    之行政措施或處分，則此部分自屬行政權之核心領域，尚非
    本院所得審酌、介入，民眾對於行政機關上開具體行政措施
    如有意見，自應循法定管道向行政機關或民意代表反應。
三、綜上所述，本件抗告人既受處分人上揭違規行為，堪以認定
    ，應依法處罰，原審法院依道路交通管理處罰條例第40條、
    第63條第1項第1款之規定，就上述2 次交通違規行為，分別
    裁處抗告人罰鍰1,600元，併予各記抗告人違規點數1點，於
    法核無不合。本件抗告人抗告意旨摘原審裁定不當，所辯均
    無可採，其抗告核無理由，應予駁回。
據上論結，應依道路交通案件處理辦法第26條，刑事訴訟法第41
2條，裁定如主文。
中    華    民    國    97    年    8     月    5     日
                  刑事第十五庭審判長法  官  吳昭瑩
                                    法  官  蘇隆惠
                                    法  官  李釱任
以上正本證明與原本無異。
不得再抗告。
                                    書記官  洪秋帆
中    華    民    國    97    年    8     月    7     日


司法院資訊處製作；財團法人民間司法改革基金會備份。
